【裁判字號】    98,交聲,262
【裁判日期】    980724
【裁判案由】    違反道路交通管理處罰條例
【裁判全文】
臺灣宜蘭地方法院交通事件裁定         98年度交聲字第262號
移送機關    交通部公路總局臺北區監理所宜蘭監理站
異  議  人  甲○○
上列異議人因違反道路交通管理處罰條例案件，對於交通部公路
總局台北區監理所宜蘭監理站民國98年6月17日所為之處分（原
處分案號：宜監字第裁43─Q00000000號），聲明異議，本院裁
定如下：
    主  文
原處分關於汽車駕駛人酒精濃度超過規定標準，吊扣聯結車職業
駕駛執照拾貳個月部分之處分撤銷。
    理  由
一、移送機關裁決意旨略以：異議人甲○○於民國98年2月3日1
    時46分許，駕駛521-EM號營業一般小客車，在宜蘭縣羅東鎮
    ○○路與天津路口處為警攔停後，經測試酒精濃度呼氣結果
    ，達每公升0.77毫克，而有酒後駕車等之違規行為，經宜蘭
    縣政府警察局羅東分局掣發宜警交字第Q00000000號舉發違
    反道路交通管理事件通知單舉發，經移送機關認異議人違規
    事實明確，乃以異議人違反前述道路交通管理處罰條例第35
    條第1項第1款規定之行為，裁處受處分人罰鍰部分，因於98
    年4月9日已經法院判決徒刑，而無需繳納，吊扣駕駛執照12
    個月，並施以道安講習。
二、異議意旨略以：異議人持有之駕駛執照為職業聯結車，而違
    規當日所駕駛之車輛為營業一般小客車，為此請求撤銷原處
    分等語。
三、經查：
（一）異議人簡志成於98年2月3日1時46分許，駕駛521-EM號營
      業一般小客車，在宜蘭縣羅東鎮○○路與天津路口處為警
      攔停後，經測試酒精濃度呼氣結果，達每公升0.77毫克之
      事實，為異議人所不爭執，並有舉發通知單1紙在卷可稽
      。其次，員警就異議人上開酒後駕車之違規行為，以犯公
      共危險罪嫌移送臺灣宜蘭地方法院檢察署檢察官偵查後，
      承辦檢察官以異議人涉犯刑法第185條之3服用酒類，不能
      安全駕駛動力交通工具而駕駛罪嫌，而以98年度偵字第80
      8號聲請簡易判決處刑，本院於98年4月9日以98年度交簡
      字第242號判決判處拘役40日，如易科罰金，以新臺幣1千
      元折算1日，異議人並於98年5月2日易科罰金執行完畢，
      有該案聲請簡易判決處刑書、刑事簡易判決書及臺灣高等
      法院被告前案紀錄表各1件在卷可稽。是異議人上開酒後
      駕車之違規行為，及罰鍰部分，因於98年4月9日已經法院
      判決徒刑並已執行完畢，而無需繳納之事實應堪認定。
（二）又按汽車駕駛人取得高一級車類之駕駛資格者，應換發駕
      駛執照，並准其駕駛較低級車類之車輛，道路交通安全規
      則第61條定有明文。
（三）次按道路交通管理處罰條例第68條於94年12月14日修正公
      布，經行政院以95年2月27日行政院院臺交字第095008289
      8號令核定自95年3月1日施行，依修正後之第68條規定「
      汽車駕駛人，因違反本條例及道路交通安全規則之規定，
      受吊銷駕駛執照處分時，吊銷其持有各級車類之駕駛執照
      」。與修正前之規定比較，係刪除「吊扣」駕駛執照之規
      定。其修正之理由，乃因舊法將違規駕駛人所持有各級車
      類之駕駛執照一併吊扣或吊銷，失之過酷，影響人民工作
      及生活甚鉅，故依修正後規定，受吊扣駕駛執照處分時，
      不再吊扣其持有各級車類之駕駛執照，僅於受吊銷駕駛執
      照處分時，始吊銷其持有各級車類之駕駛執照。是以，本
      件違規時異議人係駕駛營業一般小客車，其依法所受之處
      分應為限制駕駛上開車輛之權利，而應吊扣上開車輛駕駛
      執照，始符修正後第68條規定之意旨，自不能吊扣異議人
      持有之其他級車類駕駛執照。移送機關之裁決係吊扣聯結
      車職業駕照，有移送機關98年6月24日北監宜字第0982002
      071號移送書在卷可參，有違該條例第68條修正理由之意
      旨。是異議人主張不應吊扣其聯結車職業駕駛執照等語，
      於法尚屬有據。
（四）綜上所述，異議人確實有前揭酒後駕車之違規行為，並依
      法執行完畢，從而，移送機關依道路交通管理處罰條例第
      35條第1項第1款及道路交通管理事件統一裁罰基準表規定
      ，裁處受處分人罰鍰部分，因於98年4月9日已經法院判決
      徒刑，而無需繳納，並依同條例第24條第1項第2款規定施
      以道安講習處分，核無違誤。然移送機關「吊扣異議人聯
      結車職業駕駛執照12個月」部分之裁決，難認合法，此部
      分之處分應予撤銷。至此部分撤銷後應如何吊扣異議人違
      規時據以駕駛車輛之駕駛執照，應由移送機關另為適法之
      處理。
據上論斷，應依道路交通案件處理辦法第20條裁定如主文。
中    華    民    國    98    年    7     月    24    日
                  交通法庭  法  官  謝佩玲
以上正本證明與原本無異。
如不服本裁定，應於裁定送達後5日內，向本院提出抗告狀。（
應附繕本）
                            書記官  李玉雲
中    華    民    國    98    年    7     月    24    日


司法院資訊處製作；財團法人民間司法改革基金會備份。
